【裁判字號】    88,訴,281
【裁判日期】    890119
【裁判案由】    侵權行為損害賠償
【裁判全文】
臺灣高等法院民事判決  八十八年度訴字第二八一號
      原      告  乙○○      居台北市○○○路六號九樓
                  甲○○○○○○○        居台北市○○○路六號九樓
      被      告  丙○○
                  奧泰國際股份有限公司
                              .
      法定代理人  羅詒綱      住台北市○○○路○段四十七號四樓四０四室
右當事人間因請求侵權行為損害賠償事件，經最高法院第__次發回更審，本院判決如左︰
    主    文
被告應給付原告新臺幣███████元，及自██████起，至清償日止，按年
息百分之五計算之利息。
原告其餘之訴駁回。
訴訟費用由被告負擔__餘由原告負擔。
本判決第一項於原告以新臺幣███████元為被告供擔保後，得假執行。但被告
如於假執行程序實施前，以新臺幣███████元，為被告預供擔保，得免為假執
行。
原告其餘假執行之聲請駁回。
    事    實
甲、原告方面：
一、聲明：(一)被告應給付原告新臺幣(下同)__元，及自附帶民事訴訟訴狀繕本送達被
    告翌日起至清償日止，按年息百分之五之利息。(二)並願供擔保聲請宣告假執行。
二、陳述：
  (一)被告__係__於██████在，刑事部分，業經原告訴由檢察官，以__年度偵字
    第__號提起公訴在案。
  (二)原告受傷後，自██████起，至██████止，在醫院治療，計支付醫費
    __元。
  (三)原告因受傷，自██████起，至██████止，不能工作，而原告現任__
    工作，每月收入███████元，因受傷而損失收入__元。
  (四)原告因身體受傷精神、肉體所受痛苦甚大，故請求精神慰藉金__元。右述各項損
    害，均係被告__不法侵害所生之結果，其餘被告為被告__之，對於原告自應負連
    帶賠償責任。
三證據：提出診斷書一件__為證。
乙、被告方面：
一、聲明：(一)原告之訴及假執行之聲請均駁回。
        (二)如受不利之判決，願供擔保請准宣告免為假執行。
二、陳述：
    理    由
一、證人羅詒綱
甲、得心證之理由：
一、本件原告主張：被告於██████，在__毆打原告，致原告__部受傷，業據其提
    出診斷書為證，並經本院__年度__字第__號刑事判決認定，且判處罪刑在案。
二、被告__雖抗辯__為不足採。
三、被告__不法侵害原告之身體，既經認定，其餘被告復為被告__之__對於原告因而所
  受之損害，自應負連帶賠償責任。
四、
乙、假執行之宣告：
    原告陳明願供擔保，聲請宣告假執行，經核其勝訴部分，合於法律規定，酌定相
    當擔保金額宣告之；其餘假執行之聲請，因訴之駁回而失所附麗，不予准許。兩
    造陳明願供擔保，分別聲請宣告假執行及免為假執行，於原告勝訴分，經核尚無
    不合，爰分別酌定相當擔保金額准許之。至於原告其餘假執行之聲請部分，因訴
    之駁回而失所附麗，併予駁回。
丙、結論：本件原告之訴，為一部有理由，一部無理由，依民事訴訟法第七十八條、
    第七十九條但書、第八十五條第一項、第二項、第四百六十三條、第三百九十條
    第二項、第三百九十二條，判決如主文。
中      華      民      國    八十九    年      一      月     十九     日
                                      臺灣高等法院民事第五庭
~B1        審判長法官
~B2              法官
~B3              法官
一、右正本證明與原本無異。
二、對於本判決如不服，應於送達後十日內，向本院提出上訴狀。
~B法院書記官  李佳樺
中      華      民      國    八十九    年      一      月     十九     日


司法院資訊處製作；財團法人民間司法改革基金會備份。
